臺灣彰化地方法院刑事判決　　　　　　　　　　　　　九十四年度訴字第三四號
　　公　訴　人　臺灣彰化地方法院檢察署檢察官
　　被　　　告　甲○○
右列被告因違反毒品危害防制條例案件，經檢察官提起公訴（九十四年度毒偵字第二
０五號），被告於本院準備程序中就被訴事實為有罪之陳述，經本院裁定依簡式審判
程序審理，判決如左：
    主  文
甲○○施用第一級毒品，累犯，處有期徒刑捌月。
扣案之注射針筒壹支沒收。
    事  實
一、甲○○前於民國八十九年八月二十九日，因恐嚇取財案件，經臺灣高等法院台中
    分院法院判處有期徒刑八月確定，入監執行後，於九十年六月十五日縮短刑期執
    行完畢。其曾於九十一年間，因施用毒品案件，經裁定送觀察、勒戒後，認無繼
    續施用毒品之傾向，於九十一年九月三日執行完畢釋放，並由臺灣彰化地方法院
    檢察署檢察官於同日，以九十一年度毒偵字第一三八六號為不起訴處分確定。其
    後又自九十三年五月初某日起至同年十月六日二十二時許止，在彰化縣員林鎮不
    詳地點之公廁、同鎮員林公園及同鎮○○○路旁等地，以將海洛因摻水後再以針
    筒注射之方式，連續施用第一級毒品海洛因多次，經檢察官提起公訴後，由本院
    於九十三年八月三十日，以九十三年度訴字第九六三號判處有期徒刑八月，嗣再
    經上訴，復由臺灣高等法院台中分院撤銷本院前開判決，於九十三年十一月十八
    日以九十三年度上訴字第一六０六號另判處甲○○有期徒刑八月，而甲○○因未
    上訴，全案遂於同年十二月十五日確定在案。詎甲○○仍不知悔改，未能戒除毒
    癮，於前揭觀察、勒戒期滿釋放後五年內，基於施用第一級毒品海洛因之犯意，
    於臺灣高等法院台中分院前開九十三年度上訴字第一六０六號判決宣示後之九十
    三年十一月二十七日十六時許，在彰化縣員林鎮○○里○○路○段四八九號「陳
    偉洲牙醫診所」廁所內，以將海洛因摻水後再以針筒注射之方式，施用第一級毒
    品海洛因一次。嗣為警於同日十六時二十分許，在上址前查獲，並扣得其所有供
    施用海洛因之注射針筒一支。
二、案經彰化縣警察局員林分局報請臺灣彰化地方法院檢察署檢察官偵查起訴。
    理  由
一、右開事實，業據被告甲○○於本院審理時坦承不諱，且被告於九十三年十一月二
    十七日為警查獲後所採集之尿液，經送彰化縣衛生局檢驗結果，呈嗎啡陽性反應
    ，此有彰化縣警察局員林分局委託檢驗尿液代號與真實姓名對照認證單及彰化縣
    衛生局於九十三年十二月六日出具之煙毒尿液檢驗成績書各一紙附卷可稽，復有
    被告所有之注射針筒一支扣案可佐，暨被告右臂針孔照片一章在卷足憑，被告自
    白核與事實相符。又被告前於九十一年間，因施用毒品案件，經裁定送觀察、勒
    戒後，認無繼續施用毒品之傾向，於九十一年九月三日執行完畢釋放，並由臺灣
    彰化地方法院檢察署檢察官於同日，以九十一年度毒偵字第一三八六號為不起訴
    處分確定等情，有臺灣彰化地方法院檢察署刑案資料查註紀錄表及臺灣高等法院
    被告前案紀錄表等附卷可據，被告於上述觀察、勒戒執行完畢釋放後五年內再施
    用第一級毒品，其事證明確。又參照最高法院三十二年上字第二五七號號判例意
    旨：「按刑事訴訟法第二百九十四條第一款規定（現行刑事訴訟法第三百零二條
    第一款），案件曾經判決確定者，應為免訴之判決，係以同一案件，已經法院為
    實體上之確定判決，該被告應否受刑事制裁，即因前次判決而確定，不能更為其
    他有罪或無罪之實體上裁判。此項原則，關於實質上一罪或裁判上一罪（如刑法
    第五十五條及第五十六條之犯罪），其一部事實已經判決確定者，對於構成一罪
    之其他部分，固亦均應適用，但此種情形，係因審判不可分之關係，在審理事實
    之法院，對於全部犯罪事實，按照刑事訴訟法第二百四十六條規定本應予以審判
    ，故其確定判決之既判力，亦自應及於全部之犯罪事實，若在最後審理事實法院
    宣示判決後，始行發生之事實，既非該法院所得審判，即為該案判決之既判力所
    不能及，檢察官或自訴人如就此部發生之事實依法起訴，既不在曾經確定判決之
    範圍以內，即係另一犯罪問題，受訴法院仍應分別為有罪或無罪之實體上裁判，
    縱令檢察官或自訴人，係就前案事實與其後新發生之事實，誤認為實質上一罪或
    裁判上一罪，一併起訴，受訴法院除應將前確定判決既判力所及部分諭知免訴外
    ，關於其後新發生之事實，並不在刑事訴訟法第二百九十四條第一款所載情形之
    列，非可一併免訴。」，本件被告係於前案即臺灣高等法院台中分院九十三年度
    上訴字第一六０六號九十三年十一月十八日判決宣示後之同年十一月二十七日始
    再施用，即非前開刑事判決所得審判，即為該案確定判決之既判力所不能及，檢
    察官再行起訴，核無違誤。從而，被告右揭犯行，洵堪認定，自應依法論科。
二、核被告所為，係犯毒品危害防制條例第十條第一項之施用第一級毒品罪。被告於
    施用前持有第一級毒品海洛因之低度行為，應為施用之高度行為所吸收，不另論
    罪。又被告前於八十九年八月二十九日，因恐嚇取財案件，經臺灣高等法院台中
    分院法院判處有期徒刑八月確定，入監執行後，於九十年六月十五日縮短刑期執
    行完畢，有臺灣彰化地方法院檢察署刑案資料查註紀錄表及臺灣高等法院被告前
    案紀錄表等附卷可參，其受此有期徒刑執行完畢後，五年以內再犯有期徒刑以上
    之罪，應依累犯規定加重其刑。爰審酌被告前曾因施用毒品並送觀察勒戒，猶不
    知悛悔，未能戒除毒癮，且於前案甫經判決後，即再度施用第一級毒品，顯乏禁
    絕毒害之決心及考量其犯罪之動機、目的、施用毒品係自戕身心，且犯後坦承犯
    行等一切情狀，量處如主文所示之刑，以示懲儆。扣案之注射針筒一支，係被告
    所有並供其施用第一級毒品海洛因之用，並據被告陳明在卷，併依刑法第三十八
    條第一項第二款為沒收之宣告。
據上論斷，應依刑事訴訟法第二百七十三條之一第一項、第二百九十九條第一項前段
，毒品危害防制條例第十條第一項，刑法第十一條前段、第四十七條、第三十八條第
一項第二款，判決如主文。
本案經檢察官賴志盛到庭執行職務。
中　　　華　　　民　　　國　　　九十四　　　年　　　三　　月　　十六　　日
                                臺灣彰化地方法院刑事第二庭
                                    法      官  王義閔
右正本證明與原本無異。
如不服本判決，應於判決送達後十日內，向本院提出上訴狀( 須附繕本 )。
                                      法院書記官  詹國立
中　　　華　　　民　　　國　　　九十四　　　年　　　三　　月　　十六　　日
